# 请教陈版：关于专用借款贷款合同印花税资本化

提问人：b16609 时间：2023-01-05 20:19:15
陈版您好，想向您请教：目前公司处于建设期，通过银团借入专项借款，目前已提取部分全部用于工程款支付，对于专门借款贷款合同产生的印花税企业能否进行资本化？期待您的解答，谢谢！

回答人：chenyiwei
印花税一般在发生时直接计入税金及附加，较少见到将其计入“长期借款——利息调整”并在后续调整借款费用的做法。相应地，这部分印花税不建议资本化。